臺灣屏東地方法院民事裁定
111年度屏簡字第309號
原      告  林茂蒼  

訴訟代理人  張淑珠  
被      告  林麗玉  
訴訟代理人  林泓村  
上列當事人間請求拆屋還地事件，本院裁定如下：
    主      文
退還溢收原告之第一審裁判費新臺幣8,690元。
    理      由
一、按以一訴主張數項標的者，其價額合併計算之。民事訴訟法
    第77條之2第1項前段定有明文。又訴訟費用如有溢收情事者
    ，法院應依聲請並得依職權以裁定返還之，民事訴訟法第77
    條之26第1項有明文規定。
二、上列當事人間請求拆屋還地等事件，原告起訴請求被告拆除
    占用原告土地搭設之鐵架，惟未特定該鐵架占用原告土地之
    面積為若干，雖經本院於訴訟進行中偕同兩造至現場確認鐵
    架之占用範圍，仍因該鐵架占用之範圍無法投影測量致無從
    特定拆除之範圍、面積，原告爰將更正聲明為：㈠被告應給
    付原告損害賠償新臺幣（下同）140,000元；㈡請求被告應將
    其3樓鐵皮屋臨原告房屋部分退縮10公分（即0.1公尺）處設
    置圍牆。則原告訴之聲明第一項之訴訟標的金額即為140,00
    0元。而原告訴之聲明第二項請求被告退縮其鐵皮屋範圍並
    設置圍牆，其所得利益即為被告因退縮鐵皮屋而不能使用土
    地之範圍，又原告房屋3樓部分深度為14.5公尺，被告房屋
    坐落土地為屏東縣○○市○○段000地號土地，當期公告土地現
    值為每平方公尺29,200元，有屏東縣屏東市調解委會109年
    民調字第2128號調解書、屏東縣政府財稅局民國111年8月29
    日屏財稅字第1110036797號函暨所附房屋平面圖、公告土地
    現值及公告地價表可稽，則此部分訴訟標的價額應核定為42
    ,340元（計算式：公告土地現值×面積，29,200×14.5×0.1＝4
    2,340）。另原告請求損害賠償及防止侵害之經濟目的並非
    同一，揆諸前開規定，應合併計算其訴訟標的價額。則本件
    訴訟標的價額應核定為182,340元（計算式：140,000＋42,34
    0＝182,340），應徵第一審裁判費1,990元。又原告已於111
    年5月4日繳納第一審裁判費10,680元，計溢收8,690元（計
    算式：10,680－1,990＝8,690），爰依職權裁定返還之。
三、依民事訴訟法第77條之26第1項，裁定如主文。
中　　華　　民　　國　　111 　年　　9 　　月　　22　　日
                  屏東簡易庭  法　官  彭聖芳
正本係照原本作成。
如不服本裁定關於核定訴訟標的價額部分，應於送達後10日內向
本院提出抗告狀，並繳納抗告費新臺幣1,000元；其餘部分，不
得抗告。
中　　華　　民　　國　　111 　年　　9 　　月　　22　　日
                  　　　　　　書記官　謝鎮光